臺灣雲林地方法院民事判決
111年度六簡字第105號
原      告  黃天珠    (住所詳卷)
被      告  陳慶峰  

上列當事人間損害賠償事件，原告提起刑事附帶民事訴訟（110
年度附民字第205號），由本院刑事庭移送前來，於民國111 年4
月25日言詞辯論終結，本院判決如下：
    主  文
被告應給付原告新臺幣60,000 元，及自民國110 年8月7日起至
清償日止，按年息百分之5 計算之利息。
原告其餘之訴駁回。
本判決第一項得假執行。
原告其餘假執行之聲請駁回。
　　事  實  及  理  由
一、原告起訴主張：被告於民國110年1月14日凌晨3時50分許，
    在雲林縣○○鎮○○○路00號二吉軒豆漿店（下稱本案豆漿店）
    購買油條時，為挑選熱油條，以其手觸摸架上擺放之油條，
    經原告出言制止，被告因而心生不滿，基於公然侮辱之犯意
    ，在不特定人得以共見共聞之本案豆漿店內，以「看要去哪
    裡給人家幹（臺語）」、「幹你娘（臺語）」（下合稱系爭
    言語）等語辱罵原告，足以貶損原告之人格尊嚴、名譽及社
    會評價。原告為此受有精神痛苦新臺幣（下同）80,000元及
    3個月不能工作損失93,000元，爰提起本件訴訟，請求被告
    負損害賠償責任等語。並聲明：㈠被告應給付原告173,000元
    ，及自起訴狀繕本送達翌日起至清償日止，按年息5%計算之
    利息。㈡前項判決請准供擔保宣告假執行。
二、被告答辯則以：被告沒有對原告講話；對於刑事判決有意見
    等語，資為抗辯。
三、本院之判斷：
㈠、按因故意或過失不法侵害他人權利者，負損害賠償責任；不
    法侵害他人之身體、健康、名譽、自由、信用、隱私、貞操
    ，或不法侵害其他人格法益而情節重大者，被害人雖非財產
    上之損害，亦得請求賠償相當之金額。民法第184 條第1 項
    前段、第195 條第1 項前段分別定有明文。本件原告主張被
    告因前揭行為涉嫌妨害名譽案件，經臺灣雲林地方法院檢察
    署檢察官提起公訴，嗣本院刑事庭審理後，認被告犯公然侮
    辱罪，以本院110 年度易字第292號刑事判決判處被告拘役2
    5日，如易科罰金，以1,000 元折算1 日在案確定，此經本
    院調閱被告刑事偵審全卷核閱明確，則被告於上開時地有公
    然侮辱原告之行為，自屬故意不法侵害原告之名譽權，是以
    原告主張其因而受有精神上痛苦，並依上開法條規定請求損
    害賠償，自應准許。
㈡、次按慰撫金之賠償，其核給之標準固與財產上損害之計算不
    同，然非不可斟酌雙方身分資力與加害程度，及其他各種情
    形核定相當之數額（最高法院51年度上字第223號判決意旨
    參照）。本件被告於上揭時、地與原告發生爭端，以系爭言
    語侮辱原告，足以貶損原告之人格尊嚴與社會評價，侵害其
    名譽權，並使原告感覺難堪受辱，原告主張因被告之侵權行
    為致精神上蒙受痛苦，請求被告賠償其所受非財產上之損害
    即精神慰撫金，洵屬有據。而慰撫金之金額是否相當，自應
    依實際加害情形與被害人所受之痛苦及雙方之身分、地位、
    經濟狀況等關係決定之。本院爰審酌原告於審理時自陳為高
    中畢業、案發時係於早餐店服務等語；被告則自陳為大專畢
    業，案發時係藥師等語（見本院卷第17頁反面），並參酌兩
    造財產資力（因屬個人隱私，僅予參酌，不予揭露），暨兩
    造之身分、地位、經濟狀況、被告上開加害情形等一切情狀
    ，認原告請求80,000元之慰撫金，尚嫌過高，應核減為60,0
    00元，始為允當，逾此部分之請求，為無理由，應予駁回。
㈢、按當事人主張有利於己之事實者，就其事實有舉證之責任，
    民事訴訟法第277 條前段定有明文。查原告主張系爭事件致
    原告3個月不能工作損失93,000元乙節，惟原告並未舉證以
    實其說（見本院卷第17頁），則原告請求被告須賠償原告3
    個月不能工作損失93,000元，自屬無據。
四、綜上所述，原告基於侵權行為損害賠償之法律關係，請求被
    告給付60,000 元，及自本件起訴狀繕本送達被告翌日即110
    年8 月7日（本件起訴狀於110 年8月6 日送達於被告，見附
    民卷第3 頁）起至清償日止，按年息5%計算之利息，為有理
    由，應予准許，逾此範圍之請求，為無理由，應予駁回。
五、本件事證已臻明確，兩造其餘攻擊防禦方法及舉證，經核均
    與本件判決結果不生影響，爰不一一贅述，附此敘明。
六、本件原告勝訴部分，係依民事訴訟法第427 條訴訟適用簡易
    程序所為被告敗訴之判決，依同法第389 條第1 項第3 款規
    定，應依職權宣告假執行。至原告敗訴部分，假執行之聲請
    即失其附麗，應併予駁回。
七、本件係原告提起刑事附帶民事訴訟，而經本院刑事簡易庭依
    刑事訴訟法第504 條第1 項規定裁定移送前來，無庸繳納裁
    判費。
中　　華　　民　　國　　111 　年　　5　　月　　9　　日
                  斗六簡易庭      法  官  温文昌
以上正本係照原本作成。
如不服本判決，應於送達後20日內向本院提出上訴狀並表明上訴
理由，如於本判決宣示後送達前提起上訴者，應於判決送達後20
日內補提上訴理由書（須按他造人數附繕本）。
中　　華　　民　　國　　111 　年　　　　月　　　　日
                                  書記官